臺灣臺北地方法院刑事判決
110年度審交易字第390號
公  訴  人  臺灣臺北地方檢察署檢察官
被      告  郭承恩



上列被告因過失傷害案件，經檢察官提起公訴（110年度偵字第2
2511號），本院判決如下：
    主  文
本件公訴不受理。
    理  由
一、公訴意旨如附件起訴書所載。
二、告訴乃論之罪，告訴人於第一審辯論終結前得撤回其告訴，
    又告訴經撤回者，應諭知不受理之判決，刑事訴訟法第238
    條第1項、第303條第3款分別定有明文。
三、本件告訴人告訴被告過失傷害案件，起訴書認係觸犯刑法第
    284條前段之過失傷害罪，依刑法第287條前段之規定，須告
    訴乃論。茲據告訴人撤回告訴，依照首開說明，本件不經言
    詞辯論，逕為諭知不受理之判決。
據上論斷，應依刑事訴訟法第303條第3款、第307條判決如主文
本案經檢察官高文政提起公訴，檢察官邱曉華到庭執行職務。
中    華    民    國　　110 　年　　10　　月　 29　　日
                  刑事第二十庭  法  官  洪英花
以上正本證明與原本無異。
如不服本判決應於收受送達後20日內向本院提出上訴書狀，並應
敘述具體理由；其未敘述上訴理由者，應於上訴期間屆滿後20日
內向本院補提理由書（均須按他造當事人之人數附繕）「切勿逕
送上級法院」。
告訴人或被害人如對於本判決不服者，應具備理由請求檢察官上
訴，其上訴期間之計算係以檢察官收受判決正本之日期為準。
因疫情而遲誤不變期間，得向法院聲請回復原狀。
                                書記官  洪啟瑞
中    華    民    國　　110 　年　　10　　月　 29　　日
附件： 
臺灣臺北地方檢察署檢察官起訴書
                                    110年度偵字第22511號
　　被　　　告　郭承恩　男　28歲（民國00年0月00日生）
　　　　　　　　　　　　住桃園市○○區○○○○○街00號
　　　　　　　　　　　　居臺北市○○區○○街000巷00弄0號
　　　　　　　　　　　　　4樓
　　　　　　　　　　　　國民身分證統一編號：Z000000000號
上列被告因過失傷害案件，已經偵查終結，認應提起公訴，茲將
犯罪事實及證據並所犯法條分敘如下：
　　　　犯罪事實
一、郭承恩於民國109年10月28日17時42分許，騎乘車牌號碼00
　　0-0000號普通重型機車沿臺北市○○區○道路00巷○○○○○○○巷○○
    道路○○號誌交岔路口，本應注意支線道車應讓幹線道車先行
    ，且行經無號誌路口應減速慢行作隨時停車之準備，而當時
    並無不能注意之情形，竟疏未注意及此，適張哲寧亦騎乘車
    號000-000號普通重型機車沿大道路由北往南而駛至該交岔
    路口，見狀遂緊急煞車，2車雖未發生擦撞，惟張哲寧仍因
    煞車失控而人車倒地，致受有右側手部鈍傷、左側手部挫傷
    、右側膝部挫傷之傷害。
二、案經張哲寧訴請偵辦。
　　　　證據並所犯法條
一、證據清單及待證事實：
編號 證據方法 待證事實  ㈠ 被告郭承恩於警詢及偵訊 時之供述 否認犯罪，辯稱：伊無上開交通過失情事。  ㈡ 告訴人張哲寧具結之證述 佐證因本件交通事故而受有上開傷害之事實。  ㈢ 道路交通事故現場圖 佐證本件案發之時、地，及案發後被告郭承恩及告訴人張哲寧所騎乘車輛之相對位置。  道路交通事故調查報告表 (一)、(二)、被告及告訴 人談話紀錄表 佐證案發當時之天候、路 面等客觀情狀，以及被告、告訴人受傷程度、主要傷處等情形。  現場照片12張、案發現場 監視錄影光碟及畫面翻拍相片3張 佐證案發後之現場實際情狀及案發/經過，及被告、告訴人所駕駛車輛及附近機車之損壞情形。  ㈣ 臺北市立聯合醫院(忠孝院區)出具之診斷證明書 證明告訴人張哲寧因本件交通事故受有上開傷害之事實。 
二、核被告郭承恩所為，係犯刑法第284條前段之過失傷害罪嫌
    。
三、依刑事訴訟法第251條第1項提起公訴。
　　此　致
臺灣臺北地方法院
中　　華　　民　　國　 110　　年　　8 　　月　　9 　　日
　　　　　　　　　　　　　　　檢　察　官　高文政
本件正本證明與原本無異
中　　華　　民　　國　 110　  年　  8　   月    19    日
                              書  記  官  張庭瑜
附錄本案所犯法條全文
中華民國刑法第284條
因過失傷害人者，處 1 年以下有期徒刑、拘役或 10 萬元以下
罰金；致重傷者，處 3 年以下有期徒刑、拘役或 30 萬元以下
罰金。